【裁判字號】    89,易,1772
【裁判日期】    890725
【裁判案由】    違反商標法等
【裁判全文】
臺灣臺南地方法院刑事判決              八十九年度易字第一七七二號
    公  訴  人  臺灣臺南地方法院檢察署檢察官
    被      告  甲○○
右列被告因違反商標法案件，經檢察官提起公訴（八十九年度偵字第四０三三號、第
四二五七號、第四八六三號），本院判決如左：
    主  文
甲○○連續明知為意圖欺騙他人，於同一商品使用相同於他人註冊商標之圖樣之商品
而販賣，處有期徒刑月，如易科罰金，以佰元折算壹日。
扣案之如附表所示之物均沒收。
    事  實
一、甲○○係位於臺南縣永康市○○街二十二巷三十一號之「瑪俐電視遊樂器連鎖專
    賣店」負責人，明知「ＰＳ設計圖」為日商新力電腦娛樂股份有限公司（以下簡
    稱日商新力公司）向經濟部中央標準局（已改制智慧財產局）為商標註冊登記所
    享有之商標專用權，指定使用於電腦、錄有電腦程式之卡帶、磁碟、光碟及卡匣
    等商品，專用期間自民國八十五年三月十六日至九十五年三月十五日止，現仍在
    專用期間內，係相關大眾所共知之商標，竟意圖欺騙他人，未經日商新力公司之
    同意或授權，自八十七年七月間某日起，向年籍不詳綽號「小維」之成年男子，
    以每片新臺幣（下同）二十元之代價販入仿冒日商新力公司之遊戲光碟片約二萬
    五千片，該等光碟片以電視遊樂器執行時，於電視螢幕上會出現相同之「ＰＳ設
    計圖」，竟基於概括犯意，自八十七年七月間販入後，以每片二十七元至五十元
    之代價售出予不特定之顧客，嗣於八十九年三月二十日十八時三十分許，在「瑪
    俐電視遊樂器連鎖專賣店」為警當場查獲，並扣得仿冒日商新力公司遊戲光碟五
    百六十片、遊戲光碟樣本空盒四百二十五個、遊戲光碟包裝紙一箱、遊戲光戲選
    購目錄一包等物。
二、案經日商新力公司告訴暨保安警察第二總隊第四大隊第三中隊報告臺灣臺南地方
    法院檢察署檢察官偵查起訴。
    理  由
一、按「ＰＳ設計圖」為告訴人日商新力公司向我國經濟部中央標準局（已改制智慧
    財產局）為商標註冊登記，指定使用於電腦、錄有電腦程式之卡帶、磁碟、光碟
    及卡匣，專用期間自八十五年三月十六日起至九十五年三月十五日止，此有中華
    民國商標註冊證一紙在卷可稽，日商新力公司在專用期間享有該商標之專用權無
    誤。而商標之使用係指為行銷之目的，將商標使用於商品或其包裝、容器、標帖
    、說明書價目表或其他類似物件上，而持有、陳列或散布，使用於同一商品或類
    似商品，若附加相同或近似於他人註冊商標圖樣於商品之包裝、容器、說明書、
    價目表上，應即受他人商標專用權效力所拘束，此為商標法第六條第一項所明定
    。而透過電磁作用，如以遊樂器、光碟機、電腦主機之操作為媒介，始於電視或
    電腦螢幕前出現商標圖樣者，其標示型態足資一般商品購買人認識其表彰商品之
    來源者，解釋上應認屬於商標法第六條第一項之所稱之其他類似物件之範疇，合
    先敘明。
二、訊之被告甲○○，承認於右記時、地，被警查獲仿冒告訴人日商新力公司之光碟
    樣本空盒四百二十五個、遊戲光碟包裝紙一箱、遊戲光碟選購目錄一包光碟片及
    自八十七年七月中旬起至八十八年十月份止，連續以如事實欄所載之價格販入及
    販出仿冒告訴人之光碟片等情不諱，惟否認扣案盜版遊戲光碟五百六十片為伊所
    有，辯稱：查獲時已未再販賣仿冒光碟片其在八十八年十月間將未售完之光碟片
    丟棄於該專賣店騎樓外後，已未再販賣云云。
三、然查：上揭光碟片，雖非在被告所經營之電視遊樂器專賣店內所查獲，惟被告於
    警訊及檢察官初訊時，均供稱在八十八年十月間，已將向「小維」所購買未售出
    之光碟片置於騎樓外，且向小維購買約二萬五千片盜版遊戲光碟，業經售出約二
    萬四千片等語，被告於警訊及檢察官偵查中已迭次承認扣案之仿冒光碟片為其所
    有，是其嗣後辯稱上開光碟片非其所有云云，實不足採信。又於八十九年三月二
    十日在被告前揭專賣店內，尚一併查獲盜版遊戲光碟樣本空盒四百二十五個、遊
    戲光碟包裝紙一箱、遊戲光碟選購目錄一包（業經鑑定為仿品，詳下述），顯見
    被告於查獲前仍有販賣盜版遊戲光碟之行為，被告空言否認，應係卸飾之詞，自
    非可採。查前揭扣案仿冒之光碟片，透過電視遊樂器之執行，電視螢幕上會出現
    告訴人前揭商標圖樣乙節，為被告所自承，並有照片一紙附卷可佐，又前揭扣案
    之光碟片等物確係仿冒告訴人享有商標專用權之仿品，此亦經臺灣國際專刊法律
    事務所鑑定屬實，此有鑑定報告書一紙附卷可稽，此外，復有如事實欄所載之物
    品扣案可稽，被告犯行堪予認定。
四、查日商新力公司之商標係屬名牌，該商標非但經我國經濟部中央標準局註冊登記
    ，應受我國商標法之保護，且係業界及消費者等相關大眾所共知之商標，被告明
    知所販入之光碟片係仿冒商標之商品，足以使人與真品發生混淆，核其所為，係
    犯商標法第六十三條之罪。被告先後多次犯行，時間緊接，所犯構成要件相同之
    罪名，顯係基於概括犯意反覆為之，為連續犯，應依刑法第五十六條之規定，加
    重其刑。爰審酌被告犯罪之一切情狀，量處有期徒刑三月，並諭知易科罰金之折
    算標準。扣案之如附表編號(一)所示之商品，應依商標法第六十四條之規定宣告沒
    收，另如附表編號(二)所示之物，係供被告犯罪所用之物，且為被告所有，已如前
    述應依刑法第三十八條第一項第二款宣告沒收。
據上論斷，應依刑事訴訟法第二百九十九條第一項前段，商標法第六十三條、第六十
四條，刑法第十一條前段、第五十六條、第四十一條、第三十八條第一項第二款，罰
金罰鍰提高標準條例第二條，判決如主文。
中    華    民    國      八十九      年      七       月     二十五    日
                                  臺灣臺南地方法院刑事第四庭
                                          法  官  蘇  孫  波
右正本證明與原本無異。
如不服本判決，應於判決送達後十日內，向本院提出上訴狀。
                                          書記官  羅  宗  賢
中    華    民    國      八十九      年      七       月    二十八     日
附表：
(一)仿冒日商新力公司遊戲光碟五百六十片、遊戲光碟樣本空盒四百二十五個、遊戲光
  碟包裝紙一箱。
(二)遊戲光碟選購目錄一包。


司法院資訊處製作；財團法人民間司法改革基金會備份。
